nb: Smertelindringsteknologi: Komfortsystem; Avkjøling; Hypoallergene skiver; Ispose; Massasjeruller; Massasjehette; Fuktighetsstripe; Pulserende; Vibrasjon; Annet
vi: Công nghệ giảm đau: Hệ thống thoải mái; Làm mát; Đĩa giảm dị ứng; Túi đá; Con lăn massage; Nắp massage; Dải dưỡng ẩm; Xung động; Rung; Khác
sv: Smärtlindrande teknik: Komfortsystem; Kylning; Hypoallergena skivor; Ispack; Massagehjul; Massagekåpa; Fuktighetsstrimma; Pulserande; Vibration; Övrigt
hu: Fájdalomcsökkentő technológia: Komfort rendszer; Hűtő; Hipoallergén korongok; Jégcsomag; Masszázs görgők; Masszázs sapka; Hidratáló csík; Pulzáló; Rezgés; Egyéb
lt-LT: Skausmo mažinimo technologija: Komforto sistema; Vėsinamasis; Hipoalerginiai diskai; Ledo paketas; Masažo voleliai; Masažuojantis dangtelis; Drėkinanti juostelė; Pulsuojanti; Vibravimas; Kita
de: Schmerzreduktionstechnologie: Komfortsystem; Kühlung; Hypoallergene Scheiben; Eispackung; Massagerollen; Massagekappe; Feuchtigkeitsstreifen; Pulsierend; Vibration; Sonstiges
el: Τεχνολογία μείωσης πόνου: Σύστημα άνεσης; Ψύξη; Υποαλλεργικοί δίσκοι; Παγοκύστη; Ρολά μασάζ; Καπάκι μασάζ; Ενυδατική λωρίδα; Παλμική; Δόνηση; Άλλο
cs: Technologie snížení bolesti: Komfortní systém; Chladivý; Hypoalergenní disky; Chladicí balíček; Masážní válečky; Masážní čepička; Zvlhčující proužek; Pulzní; Vibrace; Jiné
sl-SI: Tehnologija za zmanjševanje bolečine: Sistem udobja; Hlajenje; Hipoalergeni diski; Ledeni obkladek; Masažni valji; Masažna kapica; Vlažilni trak; Pulzirajoče; Vibracije; Drugo
fr: Technologie de réduction de la douleur: Système de confort; Rafraîchissant; Disques hypoallergéniques; Poche de glace; Rouleaux de massage; Embout massant; Bande hydratante; Pulsatile; Vibration; Autre
da: Smertereducerende teknologi: Komfortsystem; Kølende; Hypoallergene skiver; Ispose; Massageruller; Massagehætte; Fugtgivende stribe; Pulserende; Vibration; Andet
zh-TW: 減痛技術: 舒適系統; 冰鎮; 低過敏圓盤; 冰袋; 按摩滾輪; 按摩帽; 保濕條; 脈衝; 振動; 其他
nl: Pijnverminderende technologie: Comfortsysteem; Koeling; Hypoallergene schijven; IJspakking; Massagerollers; Massagekap; Hydraterende strip; Pulserend; Trillingen; Andere
en: Pain reduction technology: Comfort system; Cooling; Hypoallergenic discs; Ice pack; Massage rollers; Massaging cap; Moisturizing strip; Pulsating; Vibration; Other
ro-RO: Tehnologie de reducere a durerii: Sistem de confort; Răcoritor; Discuri hipoalergenice; Compresă cu gheață; Role de masaj; Capac de masaj; Bandă hidratantă; Pulsativ; Vibrații; Altele
hr-HR: Tehnologija smanjenja boli: Sustav udobnosti; Hlađenje; Hipoalergeni diskovi; Ledeni oblog; Valjci za masažu; Masažna kapa; Hidratantna traka; Pulsirajuća; Vibracija; Ostalo
pl: Technologia redukcji bólu: System komfortu; Chłodzenie; Krążki hipoalergiczne; Okład z lodem; Wałki do masażu; Czepek masujący; Pasek nawilżający; Pulsująca; Drgania; Inne
th: เทคโนโลยีลดความเจ็บปวด: ระบบความสบาย; ระบายความร้อน; แผ่นไฮโปอัลเลอร์เจนิก; ถุงน้ำแข็ง; ลูกกลิ้งนวด; หมวกนวด; แถบมอยส์เจอไรซิ่ง; สั่นพัลส์; การสั่นสะเทือน; อื่นๆ
fi: Kivunlievitysteknologia: Mukavuusjärjestelmä; Viilennys; Hypoallergeeniset levyt; Jääpakkaus; Hierontarullat; Hierova korkki; Kosteuttava liuska; Sykkivä; Värinä; Muu
bg-BG: Технология за намаляване на болката: Комфортна система; Охлаждане; Хипоалергенни дискове; Лед пакет; Масажни ролки; Масажираща шапчица; Овлажняваща лента; Пулсираща; Вибрации; Други
ru: Технология снижения боли: Система комфорта; Охлаждение; Гипоаллергенные диски; Ледяной компресс; Массажные ролики; Массажный колпачок; Увлажняющая полоска; Пульсирующая; Вибрация; Другой
tr: Ağrı azaltma teknolojisi: Konfor sistemi; Soğutucu; Hipoalerjenik diskler; Buz paketi; Masaj ruloları; Masaj başlığı; Nemlendirici şerit; Darbeli; Titreşim; Diğer
sk-SK: Technológia znižovania bolesti: Komfortný systém; Chladenie; Hypoalergénne disky; Ľadový obklad; Masážne valčeky; Masážna čiapka; Hydratačný pásik; Pulzná; Vibrácie; Iné
pt-PT: Tecnologia de redução de dor: Sistema de conforto; Arrefecimento; Discos hipoalergénicos; Saco de gelo; Rolos de massagem; Tampa massajadora; Faixa hidratante; Pulsátil; Vibração; Outro
ko: 통증 감소 기술: 컴포트 시스템; 쿨링; 저자극성 디스크; 아이스팩; 마사지 롤러; 마사지 캡; 보습 스트립; 펄세이팅; 진동; 기타
ja: 痛み軽減技術: コンフォートシステム; クーリング; 低アレルギー性ディスク; アイスパック; マッサージローラー; マッサージキャップ; 保湿ストリップ; パルセーティング; 振動; その他
it: Tecnologia di riduzione del dolore: Sistema comfort; Raffreddante; Dischi ipoallergenici; Impacco di ghiaccio; Rulli massaggianti; Cappuccio massaggiante; Striscia idratante; Pulsante; Vibrazione; Altro
zh-CN: 减痛技术: 舒适系统; 冷却; 低敏圆片; 冰袋; 按摩滚轮; 按摩帽; 保湿条; 脉动式; 振动; 其他
pt-BR: Tecnologia de redução de dor: Sistema de conforto; Refrescante; Discos hipoalergênicos; Compressa de gelo; Rolos de massagem; Tampa massageadora; Faixa hidratante; Pulsante; Vibração; Outro
es: Tecnología de reducción de dolor: Sistema de confort; Refrescante; Discos hipoalergénicos; Bolsa de hielo; Rodillos de masaje; Tapa de masaje; Banda hidratante; Pulsante; Vibración; Otros